【裁判字號】    95,聲,2447
【裁判日期】    950919
【裁判案由】    返還提存物
【裁判全文】
臺灣臺北地方法院民事裁定              95年度聲字第2447號
    聲  請  人  聯邦商業銀行股份有限公司
    法定代理人  乙○○
    代  理  人  甲○○
    相  對  人  和協化學股份有限公司
    法定代理人  丙○○
上列當事人間聲請返還提存物事件，本院裁定如下：
    主  文
本院九十五年度存字第四八六六號提存事件聲請人所提存之擔保
物面額新台幣拾萬元之八十六年度中央政府重大交通建設公債
甲類第十期登錄債券，准予返還。
    理  由
一、本件聲請意旨略以：聲請人與相對人間清償債務事件，聲請
    人前遵本院91年度裁全字第1788號民事裁定為擔保假扣押，
    曾提供面額新台幣（下同）30萬元之債券為擔保金，並以本
    院91年度存字第1106號辦理件提存在案，經本院95年度聲字
    第1400號裁定准許變更為同面額之86年度中央政府重大建設
    公債甲類第10期登錄債券，並以本院95年度存字第4866號辦
    理提存在案。聲請人依本院91 年度執全字第811號假扣押執
    行相對人不動產，經本院囑託台灣新竹地方法院（下稱新竹
    地院）執行拍賣該不動產完畢。茲因該訴訟業已終結，並由
    本院95 年度聲字第575號定20日以上期間催告受擔保利益人
    即相對人行使權利而未行使，為此聲請返還擔保物。
二、按訴訟終結後，供擔保人證明已定20日以上之期間，催告受
    擔保利益人行使權利而不行使者，法院應依供擔保人之聲請
    ，以裁定命返還其提存物，民事訴訟法第104條第1項第3款
    定有明文。前開規定，於其他依法令供訴訟上之擔保者準用
    之，並為同法第106 條所規定。所謂訴訟終結，在假扣押所
    供擔保之情形，因該擔保係為保障受擔保利益人因不當假扣
    押執行所受損害而設，倘執行法院已依假扣押裁定實施假扣
    押之執行後，發生供擔保人撤回該假扣押之執行，或執行法
    院撤銷該假扣押之執行等假扣押執行程序終結之情形，此時
    受擔保利益人所受損害已處於可確定之狀態，而供擔保人已
    定20日以上之期間，催告受擔保利益人行使權利而不行使者
    ，雖未撤銷假扣押裁定，仍得請求返還擔保。經查，聲請人
    就其主張之事實，業據提出提存書、假扣押裁定、新竹地院
    執行通知函、分配表及催告行使權利裁定為證，是本件假扣
    押執行程序顯已終結，聲請人聲請返還擔保物，尚無不合，
    應予准許。
三、依民事訴訟法第104條第1項第3款、第106條，裁定如主文。
中    華    民    國    95    年    9     月    19    日
                        民事第一庭法官  傅中樂
以上正本係照原本作成。
如對本裁定抗告須於裁定送達後10日內向本院提出抗告狀。
中    華    民    國    95    年    9     月    19    日
                                書記官  葉志昭


司法院資訊處製作；財團法人民間司法改革基金會備份。
